【裁判字號】    99,上易,2242
【裁判日期】    991007
【裁判案由】    竊盜
【裁判全文】
臺灣高等法院刑事判決                99年度上易字第2242號
上 訴 人
即 被 告  甲○○
                  號
                  （現另案於臺灣臺北監獄臺北分監執行中）
上列上訴人因竊盜案件，不服臺灣桃園地方法院99年度審易字第
571號，中華民國99年7月16日第一審判決（起訴案號：臺灣桃園
地方法院檢察署99年度偵字第776 號），提起上訴，本院判決如
下：
    主  文
上訴駁回。
    理  由
一、按依刑事訴訟法第350條、第361條、第362條、第367條規定
    ，不服地方法院之第一審判決而上訴者，須提出上訴書狀，
    並應敘述具體理由，為上訴必備之程式；其所提出之書狀未
    敘述上訴理由，或僅曾以言詞陳述上訴理由者，均應於上訴
    期間屆滿後20日內補提理由書於第一審法院。第一審法院經
    形式審查，認逾期未補提上訴理由者，應定期間先命補正；
    逾期未補正者，為上訴不合法律上之程式，應以裁定駁回。
    倘已提出上訴理由，但所提非屬具體理由者，則由第二審法
    院以上訴不合法律上之程式，判決駁回。而所謂具體理由，
    必係依據卷內既有訴訟資料或提出新事證，指摘或表明第一
    審判決有何採證認事、用法或量刑等足以影響判決本旨之不
    當或違法，而構成應予撤銷之具體事由，始克當之（例如：
    依憑證據法則具體指出所採證據何以不具證據能力，或依憑
    卷證資料，明確指出所為證據證明力之判斷如何違背經驗、
    論理法則）；倘僅泛言原判決認定事實錯誤、違背法令、量
    刑失之過重或輕縱，而未依上揭意旨指出具體事由，或形式
    上雖已指出具體事由，然該事由縱使屬實，亦不足以認為原
    判決有何不當或違法者（例如：對不具有調查必要性之證據
    ，法院未依聲請調查亦未說明理由，或援用證據不當，但除
    去該證據仍應為同一事實之認定），皆難謂係具體理由，俾
    與第二審上訴制度旨在請求第二審法院撤銷、變更第一審不
    當或違法之判決，以實現個案救濟之立法目的相契合，並節
    制濫行上訴（最高法院97年度台上字第892 號、97年度台上
    字第1402號、98年度台上字第2133號、98年度台上字第2158
    號、98年度台上字第2189號、98年度台上字第2204號、98年
    度台上字第4122號、98年度台上字第4196號、98年度台上字
    第4215號、98年度台上字第4225號、98年度台上字第4238號
    、98年度台上字第4304號、98年度台上字第4468號、98年度
    台上字第4476號等判決意旨參照）。又原審法院對上訴書狀
    有無記載理由，為形式上之審查，認有欠缺，且未據上訴人
    自行補正者，固應定期間先命補正。然上訴理由是否具體，
    依96年7月4日刑事訴訟法第361 條修正理由三之說明，屬第
    二審法院審查範圍，不在命補正之列。
二、原審依憑上訴人即被告甲○○於偵查中之自白、共同被告王
    文培於警詢、原審準備程序及審理中之自白、被害人乙○○
    之指訴及贓物領據等，認定甲○○與王文培基於意圖為自己
    不法所有之犯意聯絡，於98年8月19日凌晨3時許之夜間，由
    王文培駕駛牌照號碼為MK-5076 號自用小貨車搭載甲○○，
    前往桃園縣桃園市○○○路88巷1 號「鑣達精機有限公司」
    ，由王文培承上犯意聯絡，經該公司未關閉之後門先行侵入
    該公司內之後棟宿舍住宅之樓梯間，竊得乙○○所有之銅製
    消防接頭110個、白鐵製消防接頭50個（合計約值4萬元），
    並搬運至上開公司外之遮雨棚下，再由二人合力搬運至前開
    小貨車上載運離去。適用刑法第321 條第1項第1款、第28條
    ，論處甲○○共同於夜間侵入住宅竊盜，處有期徒刑捌月。
    核無違誤或不當。
三、被告上訴意旨略以：伊於搬運上開物品至王文培所駕駛之車
    輛上前，曾再三詢問東西是否為王文培所有，王文培亦一再
    確認東西屬其所有，伊方安心幫忙搬運上車，伊事後方知車
    輛及所搬運物品均非王文培所有，此情亦經王文培在開庭時
    證明；原判決竟論以共同竊盜，礙難甘服云云。第按：證據
    之取捨及證據之證明力如何，由事實審法院自由判斷，此項
    自由判斷職權之行使，倘係基於日常生活經驗所得之定則者
    ，即屬合於經驗法則。若本於理則上當然之定則所為之論斷
    ，即為合乎論理法則，均不容任意指摘為違法或不當（最高
    法院30年上字第59 7號判例、91年度台上字第2395號、87年
    度台上字第2168號、85年度台上字第4531號、83年度台非字
    第318 號、83年度台上字第1008號等判決可資參照）。經查
    ：關於被告上訴意旨所持辯解，原判決已說明其於檢察官偵
    訊及原審準備程序中，均坦承其於深夜時分，至上開地點搬
    取消防接頭時，對上開物品是否為被告王文培所有存有懷疑
    ，但在被告王文培一再鼓吹、慫恿，並承諾給予1 千元下，
    始與被告王文培合力搬運上開物品至小貨車上，據此足認被
    告甲○○對於消防接頭係屬他人所有非無認識，惟在被告王
    文培勸說、利誘下，仍合力搬運竊取之。從而其所辯不知情
    云云，洵屬事後畏罪、空言辯解之詞，無足採信等語。俱有
    卷內證據可資覆按，核無任何憑空推論之情事，所為論斷，
    亦與經驗法則、論理法則，均屬無違。又共同被告王文培於
    原審準備程序中雖稱甲○○不知情，非唯與上訴人即被告甲
    ○○上揭供述扞格難入，亦與其於警詢時就共同行竊之緣由
    所供係甲○○找伊借錢，伊對甲○○說身上沒有錢，然後二
    人就駕駛自小貨車MK-5076 號去尋找目標等語（見99年度偵
    字第776號卷第4頁）判然不合，足徵共同被告王文培於原審
    中關於甲○○不知情之陳述，無非串飾迴護之詞，不足據為
    有利於上訴人即被告甲○○認定之依憑。上訴意旨徒憑己見
    ，執經原審採證認事職權適法行使，所摒棄不採之辯解，重
    為事實上之爭辯，顯不足以認為原判決有何不當或違法，衡
    以首開規定及說明，與未提出具體理由無異。
四、綜上，被告不服原判決提起上訴，並未提出合於刑事訴訟法
    第361條第2項規定之具體理由，其上訴不合法律上之程式，
    爰不經言詞辯論，予以駁回。
據上論結，應依刑事訴訟法第367條前段、第372條，判決如主文
。
中    華    民    國    99    年    10    月    7     日
                     刑事第十二庭  審判長法  官  蔡永昌
                                         法  官  蘇隆惠
                                         法  官  蔡新毅
以上正本證明與原本無異。
不得上訴。
                                         書記官  賴立旻
中    華    民    國    99    年    10    月    8     日

司法院資訊處製作；財團法人民間司法改革基金會備份。
